【裁判字號】    89,易,1573
【裁判日期】    891014
【裁判案由】    竊盜
【裁判全文】
臺灣臺南地方法院刑事判決                        八十九年度易字第一五七三號
    公  訴  人  臺灣台南地方法院檢察署檢察官
    被      告  甲○○
    選任辯護人  許雅芬
                鄭嘉慧
右列被告因竊盜案件，經檢察官提起公訴（八十九年度偵字第四九三九號），本院判
決如左：
    主  文
甲○○無罪。
    理  由
一、公訴意旨略以：被告甲○○任職於永達針車行，受僱為旭稘企業有限公司（以下
    簡稱旭稘公司）負責針車維修工作，詎其竟意圖為自己不法之所有，於民國（下
    同）八十八年五月十五日，在台南縣歸仁鄉七甲村南潭十三號旭稘公司內，趁維
    修編號：六二ΟＡ號針車之便及旭稘公司針車部課長張徐瑞月疏於注意之際，竊
    取型號：ＦＤ─六二─Ο一ＭＲ─一二號，機號：ＦＤ九四三四號四針針車，嗣
    經旭稘公司多次催討無著，經報警於八十九年三月六日下午二時二十分許查獲前
    開針車，因認被告甲○○涉犯有刑法第三百二十條第一項之竊盜罪嫌。
二、按犯罪事實應依證據認定之，無證據不得推定其犯罪事實；又不能證明被告犯罪
    者，即應諭知無罪之判決，刑事訴訟法第一百五十四條、第三百零一條第一項分
    別定有明文。又認定犯罪事實所憑之證據，無論為直接證據或間接證據，其為訴
    訟上之證明，須於一般之人均不致有所懷疑，而得確信其為真實之程度者，始得
    據為有罪之認定，倘其證明尚未達到此一程度，而有合理之懷疑存在時，法院即
    無從為有罪之認定（最高法院七十六年度台上字第四九八六號判例參照）。
三、本件公訴人認被告甲○○涉有竊盜罪嫌，無非以告訴人旭祺公司負責人丙○○及
    該公司針車部課長張徐瑞月於警訊及偵查中之指訴等資為依據，然訊據被告甲○
    ○堅決否認有右揭犯行，辯稱：伊在八十八年四月中旬時至旭祺公司修理二部針
    車，均有告知課長張徐瑞月，且也有事先打電話給廠長乙○○，伊也不知道為何
    課長現在卻都不承認。況且，旭祺公司在八十八年參月以後的帳都一直拖欠未清
    ，伊想旭祺公司應該會儘快聯絡伊把修好的針車載回去，並把帳結清等語。
四、經查：
（一）本件甲○○至旭祺公司載走二部針車的時間並非公訴人所指八十八年五月十五
      日，而是八十八年四月中旬，此有證人即旭祺公司在八十八年五月五日前擔任
      廠長職位之乙○○於本院審理中證述：伊在八十八年四月中旬時，請假在家，
      有接到被告打來的電話，他說有二台四針車需要修理，其中有一部針車，因為
      三月時曾經壞過，但是還是有問題，所以他在電話中告訴伊連同另一部針車，
      需一起帶回去修理。以前伊在擔任旭祺公司廠長時，被告慣例上都會知會伊及
      課長有關針車修護的事項等語明確在卷（參見八十九年捌月三十日訊問筆錄）
      ，至於證人即告訴人旭祺公司針車部課長於警訊中陳稱：被告在八十八年五月
      中旬來修理時，趁伊不注意，載走二部四針車，其中一部有取得伊的同意，另
      一部沒有云云，參酌證人乙○○證述伊在八十八年五月五日到旭祺公司寫完辭
      呈後，就回家休息了等語（參見同前訊問筆錄）可推知，若是公訴人所指八十
      八年五月十五日被告至旭祺公司搬走二台針車，則被告根本不需打電話給前廠
      長即證人乙○○，復參酌被告自承：旭祺公司因為不與伊結清八十八年三、四
      月的帳，因此同年五月的例行保養工作，就僱請別家公司服務乙節互核相符，
      是被告辯稱伊載走二部四針車的時間為八十八年四月中旬等語，自堪採信。
（二）被告於行為時主觀上係為修理針車而將二部四針車載離旭祺公司，並非意圖為
      自己不法所有而搬離四針車，此業據證人乙○○證述：被告有告訴伊因為針車
      有問題要搬回去修理等語（參見同前訊問筆錄）明確在卷，復參酌證人即課長
      張徐瑞月於警訊中證述：當天被告載走針車時，伊在現場，其中一部伊有同意
      等語觀之，衡諸常情，針車並非體積小至可放在口袋中之物品，且二部四針車
      之機型又有不同，為何課長張徐瑞月在現場負責針車部事務，卻讓被告於光天
      化日下公然載走而不予聞問？且對針車數目每日未作點收清查之工作？實均與
      常理有違，是自不得僅憑告訴代理人旭祺公司負責人丙○○及課長張徐瑞月之
      片面指訴，而逕認被告載走針車之行為成立竊盜罪行。
    此外，復查無其他積極證據足資證明被告涉有公訴所指之犯行，應認被告被訴竊
    盜犯行不能證明，自應為無罪之諭知。
據上論斷，應依刑事訴訟法第三百零一條第一項，判決如主文。
本案經檢察官林志峰到庭執行職務
中    華    民    國      八十九    年    十        月      十四       日
                                  臺灣臺南地方法院刑事第三庭
                                          法  官  謝家宜
右正本證明與原本無異。
如不服本判決，應於判決送達後十日內，向本院提出上訴狀。
                                          書記官  魏芝雯
中    華    民    國      八十九    年    十        月      十六       日


司法院資訊處製作；財團法人民間司法改革基金會備份。
